# 国外子公司养老金计划报表列示

提问人：likewind 时间：2017-05-25 10:32:23
某公司有一个国外子公司，该国外子公司有一个法定养老金计划，年末有较大金额应付退休准备金。根据中国会计准则，是否作为应付职工薪酬核算

回答人：chenyiwei
首先确定属于设定受益计划还是设定提存计划。属于设定受益计划的，一般将对应的资产、负债相抵后，按净额列报为“应付长期职工薪酬”。